臺灣板橋地方法院交通事件裁定　　　　100年度交聲字第341號
原處分機關　交通部公路總局臺北區監理所
異　議　人
即受處分人　邱誌榮
上列異議人即受處分人因違反道路交通管理處罰條例案件，不服
原處分機關於中華民國100 年1 月19日所為之裁決處分（裁決書
案號：北監自裁字第裁40-DB0000000號、第裁40-DB0000000號）
，聲明異議，本院裁定如下：
    主  文
異議駁回。
    理  由
一、原處分意旨略以：異議人即受處分人邱誌榮於民國99年11月
    16日下午1 時許，駕駛車牌號碼9211-A2 號自用小客車，在
    桃園縣龜山鄉○○路與中興路有燈光號誌管制之交岔路口闖
    紅燈，且未繫安全帶及隨身攜帶駕駛執照，經桃園縣政府警
    察局龜山分局警員掣單舉發；爰依道路交通管理處罰條例第
    53條第1 項、第31條第1 項及第25條第3 款規定，分別裁處
    罰鍰新臺幣（下同）2700元、1500元、300 元，並依同條例
    第63條第1 項第3 款規定，記違規點數3 點。
二、聲明異議意旨略以：警察機關舉發交通違規，應以科學儀器
    採證，原舉發機關警員並未拍照證明異議人有闖紅燈之行為
    ，顯有瑕疵，又異議人之車輛貼有深色隔熱貼紙，警員未靠
    近觀察，如何判斷異議人未繫安全帶，此外，異議人駕車攜
    有駕駛執照，因一時尋覓無著，始未提出，況未隨身攜帶駕
    駛執照屬輕微違規，應予勸導，原舉發機關警員逕為舉發，
    顯係情緒失控所致，爰依法聲明異議。
三、按汽車駕駛人，駕駛汽車未隨身攜帶駕駛執照者，處新臺幣
    300 元以上600 元以下罰鍰，並責令補辦登記、補照、換照
    或禁止駕駛。汽車行駛於道路上，其駕駛人或前座乘客未繫
    安全帶者，處駕駛人新臺幣1500元罰鍰。汽車駕駛人，行經
    有燈光號誌管制之交岔路口闖紅燈者，處新臺幣1800元以上
    5400元以下罰鍰，並記違規點數3 點，道路交通管理處罰條
    例第25條第3 款、第31條第1 項、第53條第1 項、第63條第
    1 項第3 款分別定有明文。
四、經查：
  (一)異議人即受處分人於99年11月16日下午1 時許，駕駛車牌號
    碼9211-A2 號自用小客車，在桃園縣龜山鄉○○路與中興路
    有燈光號誌管制之交岔路口闖紅燈，且未繫安全帶及隨身攜
    帶駕駛執照，經桃園縣政府警察局龜山分局警員掣單舉發之
    事實，有桃園縣政府警察局桃警局交字第DB0000000 號、第
    DB0000000 號舉發違反道路交通管理事件通知單各1 件附卷
    可資佐證，並經證人即原舉發機關警員沈金昌於本院訊問時
    具結證述：「……當時我在中興路與大同路口，我站在中興
    路，異議人從大同路左轉中興路，我可以看到中興路的號誌
    ，但是看不到大同路的號誌，因為當時中興路是綠燈約有20
    秒，異議人過大同路停止線時，我看到中興路的綠燈約20秒
    。」、「……異議人轉過來時我看不到人，我將他攔停，他
    靠近的時候，我從前擋風玻璃看到異議人沒有繫安全帶。」
    、「我請異議人出示證件，異議人只有拿行照給我，他說他
    沒有帶駕照，所以拿健保卡給我，他有在車上找過……他說
    他沒有帶駕照。」等語綦詳（見本院100 年3 月7 日訊問筆
    錄）；參以證人沈金昌與異議人素無怨隙，衡情實無甘冒偽
    證罪責，飾詞構陷異議人之理，所為陳述，應屬信而有徵。
    且異議人於本院訊問時亦供稱：「當時我在等紅燈，在弄手
    上的強力膠，前面有三輛機車左轉，後面有人按我喇叭，所
    以我跟著左轉，我沒有看燈號，我也不確定我有沒有紅燈左
    轉……」等語（見本院前揭訊問筆錄），異議人行經設有燈
    光號誌管制之交岔路口，於左轉時並未注意燈號，而其進入
    路口之際車行方向之燈光號誌為紅燈之事實，復經證人沈金
    昌具結證述無訛，異議人空言否認上情，不足採信。再者，
    異議人駕駛汽車闖越紅燈，事出偶然，其違規行為僅在須臾
    之間，執勤警員不及拍照存證，尚難指為瑕疵，況本件違規
    事實，除證人沈金昌外，尚有警員洪孟明在場共同執行交通
    勤務，此據證人沈金昌陳明，足以確保舉發之真實性，並於
    相當程度防免警員個人主觀認知之恣意性及差異性，異議人
    執此為辯，洵屬無據。
  (二)次按行為人有道路交通管理處罰條例第25條之情形，而未嚴
    重危害交通安全、秩序或發生交通事故，且情節輕微，以不
    舉發為適當者，交通勤務警察或依法令執行交通稽查任務人
    員得對其施以勸導，免予舉發，固據違反道路交通管理事件
    統一裁罰基準及處理細則第12條第1 項第1 款所明定，此為
    交通勤務警察或依法令執行交通稽查任務人員之職權，應由
    上開人員斟酌個案事實、違反情節及行為人之陳述為舉發與
    否之決定。異議人駕駛汽車在上開時、地為警攔停時，並未
    出示駕駛執照之事實，業據異議人於本院訊問時供承在卷，
    並經證人沈金昌於本院訊問時結證明確（見本院前開訊問筆
    錄），且異議人於聲明異議狀就其未隨身繫帶駕駛執照之違
    規事實，並無爭執，於本院訊問時始改稱：伊係一時尋覓駕
    駛執照無著，始未提出云云，要無可採。而證人沈金昌於本
    院訊問時復結證稱：「因為異議人沒有帶駕照及身分證，且
    我們會看異議人的態度，這部分我們有斟酌的權限，我告知
    異議人違規事實時問他的問題他都不回答，態度是不配合的
    ，加上異議人沒有帶身分證，所以我們才一併舉發未繫安全
    帶及未帶駕照。」、「我跟異議人要證件時，異議人說『我
    沒有帶，要查你就查』，我問他有沒有駕照，他說有，我就
    請異議人口述身分證字號，但是他不講，我們只能從健保卡
    上的資料去查。」等語（見本院上開訊問筆錄），足見原舉
    發機關警員舉發異議人未隨身攜帶駕駛執照等違規事由，確
    已斟酌個案事實、違反情節及行為人之陳述，猶難指為違法
    ，異議人此部分所辯，尚乏所據。
五、綜上，異議人駕駛汽車行經有燈光號誌管制之交岔路口闖紅
    燈、未繫安全帶及隨身攜帶駕駛執照之違規行為，事證明確
    ，原處分機關依道路交通管理處罰條例第25條第3 款、第31
    條第1 項、第53條第1 項規定，分別裁處罰鍰300 元、1500
    元、2700元，其闖紅燈部分，並依同條例第63條第1 項第3
    款規定，記違規點數3 點，核無違誤。從而，本件異議為無
    理由，應予駁回。
據上論斷，應依道路交通管理處罰條例第87條第2 項，道路交通
事件處理辦法第18條，裁定如主文。
中    華    民    國   100    年    6     月    21    日
                  交通法庭  法  官  廖怡貞
以上正本證明與原本無異
如不服本裁定應於送達後5 日內向本院提出抗告狀
                            書記官  黃妍爾
中    華    民    國   100    年    6     月    21    日